【裁判字號】    98,訴,896
【裁判日期】    980902
【裁判案由】    違反槍砲彈藥刀械管制條例
【裁判全文】
臺灣臺南地方法院刑事判決               98年度訴字第896號
公  訴  人  臺灣臺南地方法院檢察署檢察官
被      告  甲○○
指定辯護人  楊淑惠律師
上列被告因違反槍砲彈藥刀械管制條例案件，經檢察官提起公訴
（98年度偵字第4578號），本院判決如下：
    主  文
甲○○未經許可，持有可發射子彈具有殺傷力之改造霰彈槍，累
犯，處有期徒刑參年貳月，併科罰金新臺幣伍拾萬元，罰金如易
服勞役，以新臺幣貳仟元折算壹日。扣案之改造霰彈槍壹枝（槍
枝管制編號0000000000號）及制式霰彈拾陸顆均沒收
。
    事  實
一、甲○○前於民國（下同）93年間因公共危險案件，經本院於
    93年11月12日以93年度交簡字第1459號判決判處有期徒刑4
    月確定，並於94年5月15日執行完畢；猶不知悔改，明知可
    發射子彈具有殺傷力之改造槍枝及具有殺傷力之子彈，非經
    中央主管機關許可不得持有，竟於98年1月底，在臺南市四
    草大橋附近，向真實姓名年籍不詳、綽號「阿棟」之成年男
    子，以新臺幣45萬元購買具有殺傷力之改造霰彈槍1枝、制
    式霰彈24顆，並當場試射後持有之。嗣經警於98年3月17日
    上午5時30分許，在臺南市○○路○段39號前，經甲○○同
    意搜索其駕駛之車牌號碼1935-HF號自小客車，於該車右前
    座腳踏板上扣得上開長槍1枝（槍枝管制編號0000000000號
    ）、霰彈24顆。
二、案經臺南市警察局第四分局報請臺灣臺南地方法院檢察署檢
    察官偵查起訴。
    理  由
壹、程序部分：
    公訴人所提出之證據資料及方法，業經本院於98年8月14日
    公開審理之始，經合議庭評議後當庭宣示均具有證據能力並
    載明於審判筆錄（見院卷第37頁）。
貳、實體部分：
一、上開犯罪事實業據被告甲○○於本院審理時坦承不諱，並有
    具有殺傷力之改造霰彈槍一枝（槍枝管制編號0000000000號
    ）、制式霰彈24顆扣案可證。而上開扣案之槍枝、霰彈經送
    內政部警政署刑事警察局鑑定結果：送鑑長槍一枝，研判係
    仿中共霰彈槍製造之仿造霰彈槍，擊發功能正常，可供擊發
    口徑12GAUGE制式霰彈使用，認具有殺傷力；送鑑子彈24顆
    ，均係口徑121GAUGE制式霰彈，採樣8顆試射，可擊發，認
    具殺傷力。有內政部警政署刑事警察局98年4月30日刑鑑字
    第0980038408號鑑驗書一份附卷可稽（見偵卷第13頁）。從
    而，堪認被告自白與事實相符，堪予採信。綜上，本件事證
    明確，被告前揭犯行，足以認定。
二、按未經許可持有槍、彈，其持有之繼續，為行為之繼續，亦
    即一經持有槍、彈，罪已成立，但其完結須繼續至持有行為
    終了時為止（最高法院88年度台上字第7012號判決參照）。
    查本件被告甲○○持有本件槍枝及霰彈部分，核其持有行為
    之本質，係屬繼續犯，其持有行為自向真實姓名年籍不詳綽
    號「阿棟」之人購買時起繼續至98年3月17日為警查獲時始
    告終止。公訴意旨認被告甲○○於98年1月底向真實姓名年
    籍不詳綽號「阿棟」之人購買本件槍枝及霰彈，而被告及辯
    護人則辯稱被告於98年2月7日後之某日向真實姓名、年籍不
    詳綽號「阿棟」之人購買本件槍枝及霰彈，並無適用累犯規
    定之餘地云云，雖被告購買本件槍枝及霰彈之時間容有疑義
    ，惟尚不影響被告甲○○持有槍枝及霰彈犯行之成立，且被
    告於93年間因公共危險案件，經本院於93年11月12日以93年
    度交簡字第1459號判決判處有期徒刑4月確定，並於94年5月
    15 日執行完畢，其於98年3月17日被查獲非法持有槍、彈時
    ，仍屬犯罪之行為時，足見被告係於上開徒刑執行完畢後5
    年內故意再犯本件有期徒刑以上之罪，為累犯，辯護意旨對
    此顯有誤解，附此敘明。
三、核被告所為，係犯槍砲彈藥刀械管制條例第8條第4項之未經
    許可持有具殺傷力之改造手槍罪，及同條例第12條第4項之
    未經許可持有子彈罪。再被告同時持有改造手槍及子彈之行
    為，屬一行為觸犯數罪名之異種類想像競合犯，應依刑法第
    55 條前段規定，從一重依持有改造手槍罪處斷。又被告前
    有如犯罪事實欄所載前案有期徒刑執行完畢之紀錄，有臺灣
    高等法院被告前案紀錄表在卷可按，其於上開有期徒刑之執
    行完畢後5年內，故意再犯本件有期徒刑以上之罪，為累犯
    ，應依刑法第47條第1項之規定，論以累犯，加重其刑。爰
    審酌被告前已有犯罪前科，仍不知悔改，素行不佳，其犯罪
    動機、目的，明知持有改造槍、彈係違法行為，竟仍違法而
    持有之，對社會治安產生潛在危險，其持有本件違禁物之時
    間等一切情狀，量處如主文所示之刑，並就罰金部分，諭知
    如易服勞役之折算標準，以示懲儆。另扣案之改造霰彈槍一
    枝（槍枝管制編號0000000000號）及未經試射之制式霰彈16
    顆均屬違禁物，依刑法第38條第1項第1款、第2項之規定併
    宣告沒收；末按物之能否沒收，應以裁判時為準，其中經試
    射之8顆僅剩餘彈殼，已失子彈結構及性能，不具殺傷力，
    自非屬違禁物，爰不予以宣告沒收，附此敘明。
據上論斷，應依刑事訴訟法第299條第1項前段，槍砲彈藥刀械管
制條例第8條第4項、第12條第4項，刑法第11條前段、第55條、
第47條第1項、第42條第3項前段、第38條第1項第1款、第2項，
判決如主文。
本案經檢察官蔡宗聖到庭執行職務。
中    華    民    國    98    年    9    月    2    日
                  刑事第二庭    審判長法  官  蘇義洲
                                      法  官  黃瑪玲
                                      法  官  朱中和
以上正本證明與原本無異。
如不服本判決應於收受本判決後10日內向本院提出上訴書狀，並
應敘述具體理由。如未敘述上訴理由者，應於上訴期間屆滿後20
日內向本院補提理由書狀（均須按他造當事人之人數附繕本）「
切勿逕送上級法院」。
                                      書記官  黃秋萍
中    華    民    國    98    年    9    月    3    日
附錄本件論罪科刑法條全文：
槍砲彈藥刀械管制條例第8條：
未經許可，製造、販賣或運輸鋼筆槍、瓦斯槍、麻醉槍、獵槍、
空氣槍或第4條第1項第1款所定其他可發射金屬或子彈具有殺傷
力之各式槍砲者，處無期徒刑或5年以上有期徒刑，併科新臺幣1
千萬元以下罰金。
未經許可，轉讓、出租或出借前項所列槍枝者，處5年以上有期
徒刑，併科新臺幣1千萬元以下罰金。
意圖供自己或他人犯罪之用，而犯前二項之罪者，處無期徒刑或
7年以上有期徒刑，併科新臺幣1千萬元以下罰金。
未經許可，持有、寄藏或意圖販賣而陳列第1項所列槍枝者，處3
年以上10年以下有期徒刑，併科新臺幣700萬元以下罰金。
第 1 項至第 3 項之未遂犯罰之。
槍砲彈藥刀械管制條例第12條：
未經許可，製造、販賣或運輸子彈者，處1年以上7年以下有期徒
刑，併科新台幣500萬元以下罰金。
未經許可，轉讓、出租或出借子彈者，處6月以上5年以下有期徒
刑，併科新台幣300萬元以下罰金。
意圖供自己或他人犯罪之用，而犯前二項之罪者，處3年以上10
年以下有期徒刑，併科新台幣700萬元以下罰金。
未經許可，持有、寄藏或意圖販賣而陳列子彈者，處5年以下有
期徒刑，併科新台幣300萬元以下罰金。
第 1 項至第 3 項之未遂犯罰之。


司法院資訊處製作；財團法人民間司法改革基金會備份。
